臺灣高等法院刑事判決　　　　　　　　94年度上訴字第2572號
上　訴　人
即　被　告　甲○○
上列上訴人因毒品危害防制條例案件，不服臺灣臺北地方法院94
年度訴字第571號，中華民國94年6月24日第一審判決（起訴案號
：臺灣臺北地方法院檢察署94年度毒偵字第76號），提起上訴，
本院判決如下：
    主  文
上訴駁回。
    事  實
一、甲○○前於民國八十年間先後因殺人未遂、侵占等案件，經
    法院判處有期徒刑六年、十月確定；復於八十年間因違反麻
    醉藥品管理條例、偽造文書等案件，經法院判處有期徒刑四
    月、三月確定，上開四罪經合併定其應執行有期徒刑七年確
    定；另其於八十六年間因施用毒品案件，經法院裁定送觀察
    勒戒後認有繼續施用毒品傾向，復經法院裁定送強制戒治後
    ，經強制戒治期滿始由本院於八十九年三月二日以八十七年
    度訴字第四四三三號刑事判決諭知免刑確定在案；其卻又於
    九十年間因施用毒品案件，除經裁定送強制戒治外，復經臺
    灣板橋地方法院於九十年十二月十二日以九十年度訴字第一
    九二一號刑事判決判處有期徒刑八月確定，此併與上開殺人
    未遂、侵占、違反麻醉藥品管理條例、偽造文書等案件經撤
    銷假釋後應執行之殘刑，接續執行，迄九十三年六月一日始
    執行完畢。詎其猶不思悛悔，仍基於施用第一級毒品海洛因
    之概括犯意，於九十三年七月間某日、同年十月十九日、同
    年十月二十二日晚上八、九時，均在臺北市○○路婦幼中心
    之廁所內，先後以針筒注射之方式施用第一級毒品海洛因三
    次。嗣於九十三年十月二十三日晚上八時三十分許，為警持
    搜索票至臺北市○○區○○路一段三二０號四樓其友人游新
    霖住處搜索時，經甲○○同意採尿送驗結果，呈嗎啡陽性反
    應，始查悉上情。
二、案經臺北市政府中正第二分局報請臺灣臺北地方法院檢察署
    檢察官偵查起訴。
    理  由
一、訊據被告甲○○對於上揭犯罪事實均坦承不諱，且被告為警
    查獲時所採集之尿液經送驗結果，亦確呈嗎啡陽性反應，有
    臺灣尖端先進生技醫藥股份有限公司濫用藥物檢驗報告書一
    紙附卷可稽，且參諸被告於警詢時即陳稱其之前即有多次施
    用毒品之習慣，於原審訊問時對施用之詳細時間復為具體清
    楚之陳明，均足認被告之自白與事實相符；又被告前於八十
    六年間即曾因施用毒品案件，經法院裁定送觀察勒戒後，認
    有繼續施用毒品傾向，並經依法裁定令入戒治處所為強制戒
　　治，迄戒治期滿由本院於八十九年三月二日以八十七年度訴
    字第四四三三號刑事判決諭知免刑確定在案，又於九十年間
    因施用毒品案件，除經裁定送強制戒治外，復經臺灣板橋地
    方法院於九十年十二月十二日以九十年度訴字第一九二一號
    刑事判決判處有期徒刑八月確定，有臺灣高等法院被告全國
    前案紀錄表一份可按，被告於經強制戒治執行完畢釋放後五
    年內再犯本案毒品危害防制條例第十條第一項之罪，依毒品
    危害防制條例第二十三條第二項規定，自應依法追訴論科。
    是本案事證已臻明確，被告上開犯行，洵堪認定。
二、核被告所為，係犯毒品危害防制條例第十條第一項施用第一
    級毒品罪。其施用第一級毒品前持有之低度行為，為其後施
    用之高度行為所吸收，不另論罪。被告所為先後三次施用第
    一級毒品海洛因之犯行，時間緊接，方法相同，觸犯構成要
    件相同之罪名，顯係基於概括犯意反覆為之，為連續犯，應
    依刑法第五十六條規定論以一罪，並加重其刑。公訴意旨雖
    僅論及被告於九十三年十月二十二日施用第一級毒品海洛因
    之該次行為，惟其餘部分與之有連續犯之裁判上一罪關係，
    法院自得併與審理。被告前於八十年間先後因殺人未遂、侵
    占等案件，經法院判處有期徒刑六年、十月確定，復於八十
    年間因違反麻醉藥品管理條例、偽造文書等案件，經法院判
    處有期徒刑四月、三月確定，上開四罪經合併定其應執行有
    期徒刑七年確定，又於九十年間因施用毒品案件，經臺灣板
    橋地方法院於九十年十二月十二日以九十年度訴字第一九二
    一號刑事判決判處有期徒刑八月確定，此併與上開殺人未遂
    、侵占、違反麻醉藥品管理條例、偽造文書等案件經撤銷假
    釋後應執行之殘刑，接續執行，迄九十三年六月一日始執行
    完畢，有臺灣高等法院被告全國前案紀錄表一份可按，其於
    五年內再犯本案有期徒刑以上之罪，為累犯，應依刑法第四
    十七條規定，遞加重其刑。
三、原審以被告犯行明確，適用毒品危害防制條例第10條第1項
    ，刑法第11條前段、第56條、第47條之規定，並審酌被告前
    已二次因施用毒品案件，經法院裁定送觀察勒戒後，認有繼
    續施用毒品傾向，並經依法裁定令入戒治處所為強制戒治，
    迄戒治期滿由臺灣高等法院諭知免刑判決確定在案，又於九
    十年間因施用毒品案件，除經裁定送強制戒治外，復經臺灣
    板橋地方法院判處罪刑在案，有被告全國前案紀錄表一份可
    查，被告猶不知悔改再為本案犯行，惡性非輕，但其犯後已
    坦承犯行，施用次數僅三次，且施用毒品犯罪原具自戕性格
    ，及其犯罪情節、手段等一切情狀，認被告甲○○連續施用
    第一級毒品，累犯，處有期徒刑拾壹月等，經核於法並無違
    誤，量刑亦屬妥適，被告上訴稱其另案（94年度毒偵字第11
    04號）被訴於94年3月11日、3月16日另有施用第一級毒品海
    洛因，希望二案一起判等，惟查該案之犯罪時間之94年3月1
    1日、3月16日與本案之93年7間某日、同年10月19日、同年1
    0月22日等，相距約半年，時間非緊接，難認有概括之犯意
    ，並非裁判上之一罪，公訴人亦認二案時間沒有連續，無概
    括之犯意，非屬裁判上一罪等，是被告上訴為無理由，應予
    駁回。
據上論斷，應依刑事訴訟法第368條判決如主文。
本案經檢察官洪泰文到庭執行職務。
中　　華　　民　　國　　94　　年　　10　　月　　11　　日
　　　　      　　刑事第十庭  審判長法　官  陳正雄
  　　　　　　　　　　　　　        法　官  黃金富
　　　　 　 　　　　　　　　　　    法　官  許宗和
以上正本證明與原本無異。
如不服本判決，應於收受送達後十日內向本院提出上訴書狀，其
未敘述上訴之理由者並得於提起上訴後十日內向本院補提理由書
（均須按他造當事人之人數附繕本）。
                                    書記官  沈秀容
中　　華　　民　　國　　94　　年　　10　　月　　17　　日
